【裁判字號】    99,訴,997
【裁判日期】    990430
【裁判案由】    搶奪
【裁判全文】
臺灣臺中地方法院刑事判決               99年度訴字第997號
公  訴  人  臺灣臺中地方法院檢察署檢察官
被      告  甲○○
上列被告因搶奪案件，經檢察官提起公訴（九十九年度偵字第八
二九八號），經被告於準備程序中就被訴事實為有罪之陳述，受
命法官於聽取當事人之意見後，由本院合議庭裁定由受命法官以
簡式審判程序判決如下：
    主    文
甲○○意圖為自己不法之所有，而搶奪他人之動產，累犯，處有
期徒刑拾月。扣案之棉質工作手套壹隻，沒收。
    犯罪事實
一、甲○○前因違反毒品危害防制條例案件，經本院以九十四年
    度訴字第一七一八號判決處以有期徒刑十一月確定；又因恐
    嚇案件，經本院以九十五年度易字第一四四一號判決處以有
    期徒刑六月，如易科罰金，以銀元三百元折算一日確定；前
    揭兩案經本院以九十五年度聲字第二六四五號裁定合併應執
    行有期徒刑一年四月確定。其又因搶奪案件，經本院以九十
    五年度訴字第三○三號判決處以有期徒刑二年六月確定；復
    因違反毒品危害防制條例案件，經本院以九十五年度訴字第
    三五八號判決處以有期徒刑十月確定；再經本院以九十六年
    度聲減字第一一五三號裁定就上開二案可減刑部分減刑後合
    併應執行有期徒刑二年十月確定，並與前述有期徒刑一年四
    月之刑期接續執行，於民國九十八年六月九日假釋付保護管
    束，於同年十月九日保護管束期滿未經撤銷，以執行完畢論
    。詎其猶不知悔改，因缺錢花用，竟意圖為自己不法之所有
    ，於九十九年四月二日晚間七時許，騎駛其母陳郁如所有之
    車牌號碼ＸＨ六－八二三號重型機車外出找尋作案對象；迨
    於同日晚間八時十分許，甲○○行經臺中縣沙鹿鎮○○路與
    新興街口，先以棉質工作手套套住上開機車車牌前三碼，以
    規避警方及路口監視器之查緝，又見許洪富信獨自一人手持
    布質手提包在路旁行走上，乃趁許洪富信不及防備之際，徒
    手搶奪許洪富信所有之前揭布質手提包一個（內有現金新臺
    幣七百九十二元，黃金尾戒一只、印章一個、護身符一個、
    電話卡一張、銀戒一只，起訴書贅載國民身分證、健保卡、
    榮民遺眷身分證各一張，並漏載電話卡一張、護身符一個）
    ，得手後，即騎駛上開機車逃逸。嗣於同日晚間八時五十三
    分許，甲○○騎駛上開機車行經臺中縣梧棲鎮○○路四○七
    巷口，翻看搶得之前開布質手提包時，為巡邏員警查覺可疑
    ，員警並認出甲○○為轄區治安顧慮人口，且該機車車牌與
    先前勤務中心通報之搶嫌騎駛機車車牌後三碼相符，遂跟隨
    在後，惟之後仍失去甲○○蹤影；警方研判甲○○可能返家
    ，即至甲○○位於臺中縣梧棲鎮○○路○段八三三巷四二號
    住處等候。適甲○○返家，員警上前盤問，甲○○當場往其
    住處樓上逃逸，員警從後追趕，並在其住處三樓垃圾筒內扣
    得發現前開布質手提包一個（該布質手提包與其內物品皆已
    發還許洪富信），復扣得其所有供搶奪所用之棉質工作手套
    一隻，甲○○始自白犯罪。
二、案經臺中縣警察局清水分局報請臺灣臺中地方法院檢察署檢
    察官偵查起訴。
    理    由
一、程序方面：
  (一)本案被告甲○○所犯係死刑、無期徒刑、最輕本刑為三年以
    上有期徒刑以外之罪，被告於行準備程序中就被訴事實為有
    罪之陳述，經法官告知簡式審判程序之旨，並聽取公訴人、
    被告之意見後，認為適宜進行簡式審判程序，而依刑事訴訟
    法第二百七十三條之一第一項規定，裁定改用簡式審判程序
    ，是本案之證據調查，依刑事訴訟法第二百七十三條之二、
    同法第一百五十九條第二項之規定，不適用傳聞法則有關限
    制證據能力之相關規定。
  (二)本案被告所為不利於己之供述，並無出於強暴、脅迫、利誘
    、詐欺、疲勞訊問、違法羈押或其他不正之方法，亦非違反
    法定障礙事由經過期間不得訊問或告知義務之規定而為，依
    刑事訴訟法第一百五十六條第一項、第一百五十八條之二規
    定，應認其有證據能力。
  (三)本案認定犯罪事實所憑之非供述證據，均無違反法定程序而
    取得之情形，依刑事訴訟法第一百五十八條之四反面規定，
    自有證據能力。
二、上開犯罪事實，業據被告於警詢、偵查及本院審理時均坦承
    不諱，核與被害人許洪富信於警詢中指述遭搶奪情節相符，
    並有臺中縣警察局清水分局搜索扣押筆錄一份、贓物認領保
    管單一張、刑案現場圖一張、車籍查詢－基本資料詳細畫面
    一張，及現場照片六張附卷可稽，足見被告自白與事實相符
    ，本案事證明確，其犯行洵堪認定，應依法論科。
三、核被告所為，係犯同法第三百二十五條第一項搶奪罪。被告
    前因違反毒品危害防制條例案件，經本院以九十四年度訴字
    第一七一八號判決處以有期徒刑十一月確定；又因恐嚇案件
    ，經本院以九十五年度易字第一四四一號判決處以有期徒刑
    六月，如易科罰金，以銀元三百元折算一日確定；前揭兩案
    經本院以九十五年度聲字第二六四五號裁定合併應執行有期
    徒刑一年四月確定。其又因搶奪案件，經本院以九十五年度
    訴字第三○三號判決處以有期徒刑二年六月確定；復因違反
    毒品危害防制條例案件，經本院以九十五年度訴字第三五八
    號判決處以有期徒刑十月確定；再經本院以九十六年度聲減
    字第一一五三號裁定就上開二案可減刑部分減刑後後合併應
    執行有期徒刑二年十月確定，並與前述有期徒刑一年四月之
    刑期接續執行，於九十八年六月九日假釋付保護管束，於同
    年十月九日保護管束期滿未經撤銷，以執行完畢論，有臺灣
    高等法院被告全國前案紀錄表及臺灣臺中地方法院檢察署刑
    案資料查註紀錄表附卷可稽，被告前受有期徒刑執行完畢，
    五年以內故意再犯本件有期徒刑以上之罪，為累犯，依刑法
    第四十七條第一項規定加重其刑。爰審酌被告前有搶奪之刑
    事前案紀錄，有臺灣高等法院被告全國前案紀錄表及臺灣臺
    中地方法院檢察署刑案資料查註紀錄表附卷可稽，堪認其素
    行不佳，並斟酌其不思以正當途徑獲取財物，搶奪他人財物
    ，造成他人財物損失及精神驚嚇，暨其犯罪之動機、目的、
    手段、犯罪所得，犯後坦承犯行，態度尚可等一切情狀，量
    處如主文所示之刑。扣案之棉質工作手套一隻，為被告所有
    供搶奪所用之物，業經被告供承在卷（參見本院卷第二七頁
    ），爰依刑法第三十八條第一項第二款，併予宣告沒收。
據上論斷，應依刑事訴訟法第二百七十三條之一第一項、第二百
九十九條第一項前段，刑法第三百二十五條第一項、第四十七條
第一項、第三十八條第一項第二款，判決如主文。
中    華    民    國    99    年    4     月    30    日
                  刑事第十四庭  法  官  黃裕仁
上正本證明與原本無異。
如不服本判決應於收受判決後十日內向本院提出上訴書狀，並應
敘述具體理由；其未敘述上訴理由者，應於上訴期間屆滿後二十
日內向本院補提理由書（均須按他造當事人之人數附繕本，切勿
逕送上級法院）。
                                書記官  何惠文
中    華    民    國    99    年    4     月    30    日
附錄論罪科刑法條
刑法第三百二十五條第一項
意圖為自己或第三人不法之所有，而搶奪他人之動產者，處六月
以上五年以下有期徒刑。

司法院資訊處製作；財團法人民間司法改革基金會備份。
